【裁判字號】    89,易,2125
【裁判日期】    890731
【裁判案由】    毒品危害防制條例
【裁判全文】
台灣台中地方法院刑事判決                        八十九年度易字第二一二五號
    公  訴  人  台灣台中地方法院檢察署檢察官
    被      告  甲○○
右列被告因毒品危害防制條例案件，經檢察官提起公訴（八十九年度毒偵字第三六五
二號），本院判決如左：
    主      文
甲○○連續施用第二級毒品，累犯，處有期徒刑陸月，如易科罰金，以參佰元折算壹
日。
扣案之安非他命壹包 (重約零點陸公克)沒收銷燬之；扣案之吸管壹支、鋁箔紙壹張
，均沒收。
    事      實
一、甲○○前曾因施用毒品案件，經依本院以八十七年度毒聲字第一三六九號裁定送
    觀察、勒戒後，認無繼續施用毒品之傾向，由台灣台中地方法院檢察署檢察官於
    民國八十七年八月二十九日以八十七年度偵字第一七四七０號處分不起訴確定。
    復因施用毒品案件，經本院以八十七年度毒聲字第一七一八號裁定送觀察、勒戒
    後，認有繼續施用毒品之傾向，經本院以八十七年度毒聲字第二０四四號裁定將
    甲○○送台灣台中戒治所強制戒治一年，嗣因強制戒治執行滿三月，經評定為合
    格已無繼續戒治必要，再經本院於八十八年二月二日以八十八年度毒聲字第六四
    一號裁定停止戒治，所餘戒治期間，付保護管束．惟甲○○於保護管束期間又有
    施用第二級毒品安非他命之行為，而違反保護管束情節重大，經檢察官聲請本院
    法官於八十八年五月五日以八十八年度毒聲字第二六五四號裁定撤銷停止戒治，
    令入戒治處所施以強制戒治，經檢察官送台灣台中戒治所執行強制戒治，並於八
    十九年一月十一日期滿。因甲○○有前開二犯施用第二級毒品犯行，另經本院於
    八十七年十一月間判處有期徒刑四月確定，於八十八年二月二十二日易科罰金執
    行完畢。詎甲○○猶不知悔改，明知安非他命已列為毒品危害防制條例第二條第
    二項第二款所稱之第二級毒品，竟另基於概括犯意，由綽號「阿奇」之不詳姓名
    者處無償取得第二級毒品安非他命後，即先後於八十九年四月底某日、同年五月
    二十六日，在台中縣東勢鎮○○街東新巷一之十號住處，以將安非他命放置在鋁
    箔紙上，然後加以火烤使生煙氣再經由吸管以口鼻吸其煙氣之方法，連續施用第
    二級毒品安非他命二次。嗣於八十九年五月二十六日晚間八時三十分許在其前開
    住處經警查獲，並扣得第二級毒品安非他命一包 ( 重約０．六公克)，甲○○所
    有供施用第二級毒品安非他命所用之吸管一支、鋁箔紙一張。
三、案經台中縣警察局東勢分局報請台灣台中地方法院檢察署檢察官偵查起訴。
    理      由
一、右揭非法施用第二級毒品安非他命之事實，業據被告甲○○坦承不諱，並有扣案
    如事實欄所示之物為證，且被告為警查獲時所採集之尿液，經送請臺中縣衛生局
    檢驗結果，亦呈甲基安非他命陽性反應，有該局檢驗尿水報告書一紙附卷可查，
    因而事證明確，被告之犯行洵堪認定，應予依法論科。
二、被告前因施用毒品案件，經依本院以八十七年度毒聲字第一三六九號裁定送觀察
    、勒戒後，認無繼續施用毒品之傾向，由台灣台中地方法院檢察署檢察官於八十
    七年八月二十九日以八十七年度偵字第一七四七０號處分不起訴確定；復因施用
    毒品案件，經本院以八十七年度毒聲字第一七一八號裁定送觀察、勒戒後，認有
    繼續施用毒品之傾向，經本院以八十七年度毒聲字第二０四四號裁定將甲○○送
    台灣台中戒治所強制戒治一年，嗣因強制戒治執行滿三月，經評定為合格已無繼
    續戒治必要，再經本院於八十八年二月二日以八十八年度毒聲字第六四一號裁定
    停止戒治，所餘戒治期間，付保護管束．惟被告於保護管束期間又有施用第二級
    毒品安非他命之行為，而違反保護管束情節重大，經檢察官聲請本院法官於八十
    八年五月五日以八十八年度毒聲字第二六五四號裁定撤銷停止戒治，令入戒治處
    所施以強制戒治，經檢察官送台灣台中戒治所執行強制戒治，並於八十九年一月
    十一日期滿。有不起訴處分書一紙、本院裁定三紙、台灣台中地方法院檢察署刑
    案資料查註紀錄表在卷可按。查安非他命係屬毒品危害防制條例第二條第二項第
    二款所指之第二級毒品，是被告因二犯施用毒品並戒治期滿後，三犯施用第二級
    毒品安非他命，所為係犯同條例第十條第二項之施用第二級毒品罪。其持有毒品
    之行為，意在供己施用，故持有之低度行為，應為施用之高度行為所吸收，不另
    論罪。被告先後二次施用犯行，時間緊接，且觸犯構成要件相同之罪，顯係基於
    概括犯意反覆為之，應依刑法第五十六條連續犯之規定，論以一罪，並加重其刑
    。查被告曾因二犯施用第二級毒品犯行，經本院於八十七年十一月間判處有期徒
    刑四月確定，於八十八年二月二十二日易科罰金執行完畢，有卷附台灣台中地方
    法院檢察署刑案資料查註紀錄表在卷可考，其於執行完畢後五年內，再犯本件有
    期徒刑以上之刑之罪，係累犯，應依法加重其刑。爰審酌被告前因二犯施用毒品
    犯行，甫經法院判刑確定並執行完畢，猶故態復萌，再施用毒品不輟，無視於毒
    品對於自身健康之戕害及國家對於杜絕毒品犯罪之禁令，惡性非輕，並審酌被告
    僅施用毒品二次、犯後坦承犯行，態度尚佳等一切情狀，量處如主文所示之刑，
    並諭知易科罰金之折算標準。扣案之安非他命一包 (重約０．六公克)，為毒品
    危害防制條例第二條第二項第二款所指之毒品，應依同條例第十八條第一項前段
    規定，沒收銷燬之。另扣案之吸管一支、鋁箔紙一張，為被告所有供其施用第二
    級毒品安非他命所用（非專供施用毒品之器具），業據被告供明，應依刑法第三
    十八條第一項第二款宣告沒收。
三、至公訴人認被告除在八十九年四月底某日、同年五月二十六日施用第二級毒品安
    非他命二次外，另有自八十八年十二月間某日起，連續施用安非他命多次云云。
    惟訊據被告於警訊、偵查時並未明確自白其自八十八年十二月間某日起即連續施
    用第二級毒品安非他命，且於本院審理時僅供稱在前開時間施用安非他命二次，
    是本件顯無證據證明被告有公訴人所指其他多次施用安非他命之犯行，惟公訴人
    認此部分與前揭論罪科刑之施用第二級毒品罪部分，為連續犯之裁判上一罪關係
    ，爰不另為無罪之諭知，附此敘明。
據上論斷，應依刑事訴訟法第二百九十九條第一項前段，毒品危害防制條例第十條第
二項、第十八條第一項前段、第二十三條第二項後段，刑法第十一條前段、第五十六
條、第四十七條、第四十一條、第三十八條第一項第二款，罰金罰鍰提高標準條例第
二條，判決如主文。
中      華      民      國      八十九      年    七    月    三十一    日
                                    台灣台中地方法院刑事第七庭
                                            法  官 劉  長  宜
右正本證明與原本無異。
如不服本判決，應於判決送達後十日內向本院提出上訴狀，上訴於臺灣高等法院臺中
分院( 須附繕本 )。
                                             書記官
中      華      民      國    八十 九   年     七       月   三十一     日
附錄論罪科刑之法條︰毒品條例第十條第二項。


司法院資訊處製作；財團法人民間司法改革基金會備份。
